DISEÑADORA UX/UI



Yeraldin Espinosa

Celular: (507) 6074-5606

E-mail: yeraldinshaik@gmail.com

LinkedIn https://www.linkedin.com/in/yeraldinespinosa/

Portfolio: https://yeraltech.com/

RESUMEN PROFESIONAL

Soy una profesional apasionada por crear experiencias intuitivas y centradas en el usuario. Con una sólida formación en herramientas de diseño como Figma, tengo el compromiso de transformar necesidades complejas en soluciones visuales efectivas. Mi experiencia previa en ventas me ha dotado de habilidades comunicativas y de resolución de problemas, esto me ha permitido colaborar eficazmente con equipos multidisciplinarios y comprender profundamente las expectativas de los usuarios.

HABILIDADES

- Trabajo en equipo
- Aprendizaje continuo
- Comunicación efectiva
- Atención al detalle
- Adaptabilidad
- Resolución de problemas

- Proactiva e Iniciativa
- Gestión de relaciones interpersonales
- Innovación
- Illustrator / Photoshop
- Figma
- MS Office
- HTML/CSS

EDUCACIÓN

Bachiller en Comercio Escuela Profesional I. Herrera O.

EXPERIENCIA PROFESIONAL

Diseñadora UX/UI - TICTEAMS, Panamá

2024 - Presente

- Actualmente realizó el rediseño de la página web de Ticteams, creando prototipos en Figma para mejorar la usabilidad y hacer la interfaz más accesible.
- Colaboro con desarrolladores para implementar los cambios de diseño de forma efectiva, manteniendo la coherencia con la identidad de la marca.

Diseñadora UI - FEEDING MINDS, Perú

2023

- Colaboración con equipos multidisciplinarios para el diseño de soluciones innovadoras.
- Rediseño de interfaz mediante el uso de Figma.

Asesora Freelance

2021 - 2022

- Asesoré a clientes en la compra de paquetes turísticos personalizados, incrementando las ventas a través de atención al cliente de calidad.
- Desarrollé estrategias de marketing digital para promocionar ofertas de viajes, alcanzando un público más amplio.
- Brindé soporte post-venta, asegurando la satisfacción del cliente y fomentando la fidelización

Supervisora de Ventas - VIAJES YARILENA, Panamá

2016 - 2020

• Lideré estrategias de ventas que aumentaron reservas y satisfacción del cliente, supervisando un equipo de ventas y colaborando en campañas de marketing digital. Gestioné relaciones clave y proporcioné análisis para decisiones estratégicas.

CERTIFICACIONES

- Certificación UX de Google | Coursera
- HTML/CSS/ Javascript | Platzi